【裁判字號】    89,易緝,128
【裁判日期】    890522
【裁判案由】    詐欺等
【裁判全文】
臺灣臺北地方法院刑事判決                        八十九年度易緝字第一二八號
    公  訴  人  臺灣臺北地方法院檢察署檢察官
    被      告  甲○○○ ○○.
右列被告因詐欺等案件，經檢察官提起公訴（八十九年度偵字第七三三一號），本院
判決如左：
    主      文
ＢＲＩＺ  ＥＶＡＮＧＥＬＩＮＥ意圖為自己不法之所有，以詐術使人將本人之物交
付，處拘役五十日，緩刑貳年。
被訴竊盜部分無罪。
    事      實
一、甲○○○ ○○○○○ELINE 係乙○於民國（下同）八十六年一月三十日合法引進之外籍勞
    工，在台北市○○路一五七巷三號二樓從事家庭監護之工作。然甲○○○ ○○○○○ELI-
    NE竟意圖為自己不法之所有，於八十七年十一月二十八日，在上開地點以預支下
    月薪資為由，佯向乙○借貸新台幣（下同）一萬元，乙○不疑有詐，乃悉數交付
    。甲○○○ ○○○○○ELINE 得手後，於同年十二月十日即離開工作地點，去向不明，經
    本院通緝後始到案。
二、案經乙○告訴臺灣臺北地方法院檢察署檢察官偵查起訴。
    理      由
一、訊據被告除否認有詐欺犯意外，餘均坦承不諱，辯稱：因男雇主對伊不好，而且
    伊家中老人家生病，伊曾對雇主說不想做了，之後雇主並禁止伊打電話和家人連
    絡、作禮拜，伊才跑掉云云。惟為雇主乙○所否認，被告空口所辯己難採信，且
    被告借款後不久即逃離工作地點長達一年餘，非但行蹤不明，且分文未還其顯有
    詐欺犯意甚明，被告所辯不足採，此外並有被告親筆簽名是認之薪津單在卷可稽
    ，事證明確，其詐欺取財犯行洵堪認定。
二、核被告所為，係犯刑法第三百三十九條第一項之詐欺罪。爰審酌被告犯罪之動機
    、目的、手段、品行、智識程度、所生危害及犯罪後之態度等一切情狀，量處如
    主文所示之刑，以資懲儆。惟查被告未曾受有期徒刑以上刑之宣告，有台灣高等
    法院被告全國前案紀錄表在卷可稽，其一時短於思慮觸犯刑章，受此次罪行宣告
    之教訓後，已足促其警愓，應無再犯之虞，本院認其宣告之刑以暫不執行為適當
    ，爰併宣告緩刑二年，以勵自新。
三、公訴意旨另以被告於八十七年十二月十日利用乙○不在住處之際，竊取乙○現金
    三萬元，另犯有竊盜罪嫌等語。惟查，此部分除有告訴人乙○之指訴外，無其他
    事證足以證明，被告復堅決否認有何竊盜犯行，不能單憑告訴人之指訴而認被告
    有此竊盜犯行，本院又查無其他積極事證足認被告有右揭竊盜犯行。按犯罪事實
    ，應依證據認定之，無證據不得推定其犯罪事實。又不能證明被告犯罪者，應諭
    知無罪之判決，刑事訴訟法第一百五十四條、第三百零一條第一項分別定有明文
    。本件依卷內事證不能證明被告有竊盜犯行，業如前述，本院自應依上開法條諭
    知此部分被告無罪。
據上論斷，應依刑事訴訟法第二百九十九條第一項前段、第三百零一條第一項，刑法
第三百三十九條第一項、第七十四條第一款，罰金罰鍰提高標準條例第一條前段，判
決如主文。
本案經檢察官楊文慶到庭執行職務。
中      華      民      國      八十九      年     五     月    廿二    日
                      臺灣臺北地方法院刑事第五庭
                                        法    官  劉  亭  柏
右正本證明與原本無異。
如不服本判決，應於判決送達後十日內，向本院提出上訴狀。
                                        書 記 官  羅  欣  宜
中      華      民      國      八十九      年     五     月     卅     日
附錄本案論罪科所依據之法條全文：
刑法第三百三十九條
一意圖為自己或第三人不法之所有，以詐術使人將本人或第三人之物交付者，處五年
  以下有期徒刑、拘役或科或併科一千元以下罰金。
二以前項方法得財產上不法之利益或使第三人得之者亦同。
三前二項之未遂犯罰之。


司法院資訊處製作；財團法人民間司法改革基金會備份。
